【裁判字號】    91,交易,23
【裁判日期】    920606
【裁判案由】    過失傷害
【裁判全文】
臺灣臺北地方法院刑事判決                          九十一年度交易字第二三號
    公  訴  人  臺灣臺北地方法院檢察署檢察官
    被      告  甲○○
右列被告因過失傷害案件，經檢察官聲請簡易判決處刑（九十年度偵字第一一０二一
號），本院台北簡易庭認不宜適用簡易判決處刑，改依通常程序，本院判決如左：
    主  文
甲○○因過失傷害人，處有期徒刑月，如易科罰金以佰元折算壹日。
    事  實
一、甲○○於民國八十九年七月三十一日上午九時許，騎乘車號ＢＡＪ－０三二號機
    車，沿台北市大安區○○○路○段由東南往西北方向行駛，途經同上路段與安居
    街交叉口時，原應注意車前狀況，並隨時採取必要之安全措施，且無不能注意之
    情形，竟疏未注意適有乙○○騎乘腳踏車由安居街口駛出、欲左轉和平東路三段
    、惟尚未左轉完成之車前狀況，在未採取必要安全措施之情形下即貿然前行，致
    撞擊乙○○所騎乘之腳踏車，使乙○○人車倒、地，並受有腰椎第三、四脊椎滑
    脫症、左手拇指挫傷、第一腰椎壓迫性骨折之傷害。
二、案經乙○○訴由台灣台北地方法院檢察署檢察官聲請簡易判決處刑。
    理  由
一、訊據被告雖對右開因過失傷害人之犯行坦承不諱，惟辯稱：告訴人乙○○於車禍
    中所受之傷害僅為腰椎第三、四脊椎滑脫症，並未受有第一腰椎壓迫性骨折之傷
    害；且本件車禍之發生，告訴人亦有闖紅燈之過失云云。然查：
  (一)右開被告坦承不諱之事實，核與告訴人乙○○指述相符，並有和平醫院、國泰醫
    院、仁康醫院診斷證明書等在卷可稽。按汽車行駛時，駕駛人應注意車前狀況，
    並隨時採取必要之安全措施，道路交通安全規則第九十四條第三項定有明文，被
    告本應注意前述規定，且無不能注意之情形，竟疏未注意適有告訴人騎乘腳踏車
    由安居街口駛出、欲左轉和平東路三段、惟尚未左轉完成之車前狀況，在未採取
    必要安全措施之情形下即貿然前行，致撞擊告訴人所騎乘之腳踏車，其有過失甚
    明。
  (二)又告訴人於車禍後至國泰醫院急診時，雖僅診斷出受有腰椎第三、四脊椎滑脫症
    、左手拇指挫傷之傷害，有該院於八十九年七月三十一日所出具之診斷證明書、
    （九一）管歷字第八七一號函及所附病歷在卷可稽，但其於八十九年八月四日至
    和平醫院就診時，即診斷出有第一腰椎壓迫性骨折之傷害，此亦有該院八十九年
    八月四日所出具之診斷證明書、北市和醫病字第０９１６０５１１７００號函及
    所附病歷附卷可憑；本院核以前述就診日期極為接近，且前述之診斷經過與證據
    ，亦足以證明告訴人稱：其自國泰醫院出院返家後，因劇烈疼痛，故再次就醫詳
    為檢查，因而發現另受有第一腰椎壓迫性骨折之傷害之指述（本院九十一年七月
    十二日訊問筆錄參照），應屬真實，則告訴人於本件車禍中，係受有腰椎第三、
    四脊椎滑脫症、左手拇指挫傷、第一腰椎壓迫性骨折之傷害之事實，足以認定，
    被告辯稱告訴人僅受有腰椎第三、四脊椎滑脫症之傷害云云，不足採信。
  (三)被告雖另辯稱本件車禍之發生，告訴人亦有闖紅燈之過失云云，然此為告訴人所
    否認，且查無任何其他證據足以證明告訴人有闖紅燈之違規行為、或證明本件車
    禍發生時之相關燈號情形，則被告前述辯詞自亦無從採信。
  (四)綜上所述，被告辯詞均無足採，且因告訴人所受前述傷害與被告過失行為之間，
    有相當因果關係，則被告因過失傷害人之犯行，已足認定。
二、核被告所為，係犯刑法第二百八十四條第一項前段之過失傷害罪。爰審酌被告過
    失之程度、被害人所受之傷害、被告犯後態度、尚未與告訴人達成和解等情，量
    處如主文所示之刑。又被告行為後，刑法第四十一條已於九十年一月四日修正，
    嗣經總統於九十年一月十日公布，並自同年一月十二日起生效，依現行刑法第四
    十一條第一項前段：「犯最重本刑為五年以下有期徒刑以下之罪，而受六個月以
    下有期徒刑或拘役之宣告，因身體、教育、職業、家庭之關係或其他正當事由，
    執行顯有困難者，得以一元以上三元以下折算一日，易科罰金」之規定，較諸修
    正前之刑法第四十一條以「犯最重本刑為三年以下有期徒刑以下之刑之罪，而受
    六月以下有期徒刑或拘役之宣告」，始得易科罰金之規定，以修正後現行刑法第
    四十一條第一項前段之規定有利於被告，故被告行為時雖在刑法第四十一條修正
    生效前，依刑法第二條第一項前段規定，仍應適用裁判時即修正後之刑法第四十
    一條第一項前段規定，是依此諭知易科罰金之折算標準。
據上論斷，應依刑事訴訟法第四百五十二條、第二百九十九條第一項前段，刑法第二
條第一項前段、第二百八十四條第一項前段、第四十一條第一項前段，罰金罰鍰提高
標準條例第一條前段、第二條，判決如主文。
本案經檢察官楊朝森到庭執行職務。
中      華      民      國    九十二    年      六      月      六      日
                                    臺灣臺北地方法院交通法庭
                                        法  官  林鴻達
右正本證明與原本無異。
如不服本判決，應於判決送達後十日內，向本院提出上訴狀（應抄附繕本）。告訴人
或被害人如對於本判決不服者，應具備理由請求檢察官上訴，其上訴期間之計算係以
檢察官收受判決正本之日期為準。
                                        書記官  石幸代
中      華      民      國    九十二    年      六      月      六      日
附錄本案論罪科刑法條全文：
中華民國刑法第二百八十四條
 (過失傷害罪)
因過失傷害人者，處六月以下有期徒刑、拘役或五百元以下罰金，致重傷
者，處一年以下有期徒刑、拘役或五百元以下罰金。
從事業務之人，因業務上之過失傷害人者，處一年以下有期徒刑、拘役或
一千元以下罰金，致重傷者，處三年以下有期徒刑、拘役或二千元以下罰
金。


司法院資訊處製作；財團法人民間司法改革基金會備份。
